Minutes et répertoires du notaire Louis BRELUT de LA GRANGE, 9 juillet 1785 - 6 novembre 1802 (étude XIII)
Archives nationales
Minutes et répertoires du notaire Louis BRELUT de LA GRANGE (étude XIII)
9 juillet 1785 - 6 novembre 1802
MC/ET/XIII/437 - MC/ET/XIII/1147, MC/RE/XIII/13 - MC/RE/XIII/16
Etude XIII; Brelut de la grange, Louis
Archives nationales de France
Minutes et répertoires: la loi 2008-696 du 15 juillet 2008 relative aux archives a fixé à 75 ans à compter de la date de l'acte, ou à 25 ans à compter de la date du décès de l'intéressé si ce délai est plus bref, le délai de communication des minutes et répertoires des notaires; ce délai est porté à 100 ans à compter de la date de l'acte si le document se rapporte à un mineur (code du Patrimoine, articles L213-2, 4e d et 5e).
Autres documents de l'étude (dossiers de clients, comptabilité...): s'agissant d'archives privées, ces documents sont communicables selon les modalités fixées par le déposant ou le donateur.
Certains documents ne sont pas accessibles en raison de leur mauvais état de conservation.
Versement
Accès aux instruments de recherche de tous les notaires de l’étude XIII
Archives de l'étude XIII
- Minutes de Louis BRELUT de LA GRANGE, 1760 - 23 septembre 1803; MC/ET/XIII/437 - MC/ET/XIII/1147
  - Minutes. 1785, 9 juillet - septembre, 9 juillet - septembre 1785; MC/ET/XIII/437
    Informations concernant le classement:
    Le niveau inférieur de description, quand il existe, correspond aux minutes d'actes. Toutes les minutes ne sont pas forcément décrites une à une. Les descriptions de ces minutes sont plus ou moins détaillées.
  - Minutes. 1785, octobre - 1785, décembre, octobre 1785 - décembre 1785; MC/ET/XIII/438
    Informations complémentaires:
  - Minutes. 1786, janvier - 1786, février, janvier 1786 - février 1786; MC/ET/XIII/439
  - Minutes. 1786, mars - 1786, avril, mars 1786 - avril 1786; MC/ET/XIII/440
  - Minutes. 1786, mai - 1786, juin, mai 1786 - juin 1786; MC/ET/XIII/441
    - AUBLAY (Philippe) Maître éventailliste Rue Saint Denis § Société constituée par .., 9 juillet 1701; MC/ET/XIII/441
      Origine de l'information:
      Artisans XVIIIe siècle, par M. Rambaud et C. Grodecki, 1956-1977 ( fichier papier entièrement dématérialisé; voir contexte dans le Plan d’orientation général - Notaires de Paris, guides thématiques du Minutier).
      Date de révision: 2011-2012
      Date de création de la notice: 2010
      Aublay, Philippe
  - Minutes. 1786, juillet - 1786, août, juillet 1786 - août 1786; MC/ET/XIII/442
  - Minutes. 1786, septembre - 1786, octobre, septembre 1786 - octobre 1786; MC/ET/XIII/443
  - Minutes. 1786, novembre - 1786, décembre, novembre 1786 - décembre 1786; MC/ET/XIII/444
  - Minutes. 1787, janvier - 1787, février, janvier 1787 - février 1787; MC/ET/XIII/445
    - Contrat de mariage entre Simon BORDIER demeurant boulevard Montmartre, paroisse Saint-Eustache, diocèse de Paris, Bourgeois de Paris et Marie Humbert Laroche, demeurant rue Montmartre, paroisse de Saint-Eustache, diocèse de Paris., 2 janvier 1787; MC/ET/XIII/445
      Mariages à Paris en 1787 (3196 actes), par Delphine Dubois, Sandrine Dumas-Lefaure, Catherine Gauthier, 1994 (base de données migrée: voir contexte dans le Plan d’orientation général - Notaires de Paris, guides thématiques du Minutier).
      Date de création de la notice: 2002
      contrat de mariage; Montmartre (boulevard); Montmartre (rue); Bordier, Simon; Humbert Laroche, Marie
    - Contrat de mariage entre Antoine CHAVEAUX demeurant rue des Tournelles, paroisse Saint-Paul, diocèse de Paris, Bourgeois de Paris et Laurence Orion, demeurant rue neuve Saint-Augustin, paroisse de Saint-Roch, diocèse de Paris., 6 janvier 1787; MC/ET/XIII/445
      contrat de mariage; Tournelles (rue des); Neuve-Saint-Augustin (rue); Chaveaux, Antoine; Orion, Laurence
    - Contrat de mariage entre Joseph GOSSET demeurant rue Verte, paroisse La Madelaine en la Ville l'Evêque, diocèse de Paris, Sergent des brigadiers au Rég. des gardes françaises Cie Renseuvel et Thérèse Chané, demeurant rue de Suresne, paroisse de La Madelaine en la Ville l'Evêque, diocèse de Paris., 11 janvier 1787; MC/ET/XIII/445
      contrat de mariage; Verte (rue); Surène (rue de); Gosset, Joseph; Chané, Thérèse; militaire du rang
    - Contrat de mariage entre Louis Antoine GREVIN demeurant rue Vivienne, paroisse Saint-Eustache, diocèse de Paris, Marchand de vin et Geneviève Thérèse Ardelu, demeurant rue Vivienne, paroisse de Saint-Eustache, diocèse de Paris., 3 février 1787; MC/ET/XIII/445
      contrat de mariage; Grevin, Louis-Antoine; Ardelu, Geneviève-Thérèse; commerçant
    - Contrat de mariage entre Louis LORET demeurant Petite rue de Reuilly faubourg Saint-Antoine, paroisse Sainte Margueritte, diocèse de Paris, Nourrisseur de bestiaux et Angélique Carriat, demeurant rue Montmartre, paroisse de Saint-Eustache, diocèse de Paris., 8 février 1787; MC/ET/XIII/445
      contrat de mariage; Reuilly (petite rue de); Saint-Antoine (faubourg); Montmartre (rue); Loret, Louis; Carriat, Angélique; ouvrier agricole; éleveur
    - Contrat de mariage entre Joseph GUILLON demeurant rue Tiquetonne, paroisse Saint-Eustache, diocèse de Paris, Bourgeois de Paris et Marie Geneviève Chantreau de la Morelière, demeurant rue de Bourbon Villeneuve, paroisse de Saint-Sauveur, diocèse de Paris., 8 février 1787; MC/ET/XIII/445
      contrat de mariage; Tiquetonne (rue); Guillon, Joseph; Chantreau de La Morelière, Marie-Geneviève
    - Contrat de mariage entre Pierre François de SELVE, marquis, demeurant hors de Paris, diocèse non identifié, Ancien capitaine de cavalerie et Margueritte Sophie Bourbon, demeurant rue Bourtibourg, paroisse de Saint-Paul, diocèse de Paris., 12 février 1787; MC/ET/XIII/445
      contrat de mariage; Selve, Pierre-François, marquis de; Bourbon, Margueritte-Sophie
    - Contrat de mariage entre Jean Henry Conrad LECHOT demeurant Enclos de l'Abbaye Saint-Germain des Prés, paroisse Saint-sulpice, diocèse de Paris, Horloger et Gabrielle Bourgeois, demeurant rue du Faubourg Saint-Honoré, paroisse de La Madelaine en la Ville l'Evêque, diocèse de Paris., 14 février 1787; MC/ET/XIII/445
      contrat de mariage; Saint-Germain-des-Prés (hameau); Faubourg-Saint-Honoré (rue du); Lechot, Jean-Henry-Conrad; Bourgeois, Gabrielle; horloger
    - Contrat de mariage entre François TALLEGRAIN demeurant rue du Mail, paroisse Saint-Eustache, diocèse de Paris, Marchand de vin et Marie Jeanne Favry, demeurant rue du Jonc, paroisse de Saint-Eustache, diocèse de Paris., 18 février 1787; MC/ET/XIII/445
      contrat de mariage; Mail (rue du); Tallegrain, François; Favry, Marie-Jeanne; commerçant
    - Contrat de mariage entre Simon NICOLLE demeurant rue Joly, paroisse Saint-Eustache, diocèse de Paris, Aveugle aspirant des Quinze-Vingt et Margueritte Geneviève Duhamel veuve René, demeurant rue du Faubourg Montmartre, paroisse de Saint-Eustache, diocèse de Paris., 19 février 1787; MC/ET/XIII/445
      contrat de mariage; Faubourg-Montmartre (rue du); Nicolle, Simon; Duhamel, Margueritte-Geneviève; René (veuve)
  - Minutes. 1787, mars - 1787, avril, mars 1787 - avril 1787; MC/ET/XIII/446
    - Contrat de mariage entre Jean BUIGNET demeurant rue de Grenelle, paroisse Saint-Eustache, diocèse de Paris, Maître traiteur rôtisseur et Marie Geneviève Noëlle Rue, deumeurant hors de Paris, paroisse hors de Paris, diocèse de Paris., 23 mars 1787; MC/ET/XIII/446
      contrat de mariage; Grenelle (rue de); Buignet, Jean; Rue, Marie-Geneviève-Noëlle
    - Contrat de mariage entre Nicolas RENAUX demeurant rue de la Cossonnerie, paroisse Saint-Eustache, diocèse de Paris, Boulanger et Louise Elisabeth Arnoult, demeurant rue Notre-Dame des Victoires, paroisse de Saint-Eustache, diocèse de Paris., 14 avril 1787; MC/ET/XIII/446
      contrat de mariage; Cossonnerie (rue de la); Notre-Dame-des-Victoires (rue); Renaux, Nicolas; Arnoult, Louise-Elisabeth; boulanger
    - Contrat de mariage entre Louis PERRIN demeurant Passage du Saumon, paroisse Saint-Eustache, diocèse de Paris, Ancien procureur au Maine et Catherine Pronteau, demeurant rue du Faubourg Montmartre, paroisse de Saint-Eustache, diocèse de Paris., 22 avril 1787; MC/ET/XIII/446
      contrat de mariage; Faubourg-Montmartre (rue du); Perrin, Louis; Pronteau, Catherine
    - Contrat de mariage entre Antoine Jean Jacques CARSENAC demeurant rue des Vertus, paroisse Saint-Nicolas des Champs, diocèse de Paris, Commis chez M. Cochu, avocat au conseil et Victoire Augustine Sophie De la Croix, demeurant rue des Vertus, paroisse de Saint-Nicolas des Champs, diocèse de Paris, Ouvrière en gaze., 28 avril 1787; MC/ET/XIII/446
      contrat de mariage; Vertus (rue des); Carsenac, Antoine-Jean-Jacques; La Croix, Victoire-Augustine-Sophie de
    - Contrat de mariage entre Joseph LINDINGER demeurant rue Aubry le Boucher, paroisse Saint-Jacques la Boucherie, diocèse de Paris, Maître cordonnier et Marie Adélaïde Lespes, deumeurant hors de Paris, paroisse hors de Paris, diocèse non identifié., 30 avril 1787; MC/ET/XIII/446
      contrat de mariage; Aubry-le-Boucher (rue); Lindinger, Joseph; Lespes, Marie-Adélaïde; cordonnier
  - Minutes. 1787, mai - 1787, juin, mai 1787 - juin 1787; MC/ET/XIII/447
    - Contrat de mariage entre Jean Baptiste TERRIER demeurant Vieille rue du Temple, paroisse Saint-Jean en Grève, diocèse de Paris, Bourgeois de Paris et Pierrette Chaire, demeurant rue Neuve Saint-Eustache, paroisse de Saint-Eustache, diocèse de Paris., 5 mai 1787; MC/ET/XIII/447
      contrat de mariage; Vieille-du-Temple (rue); Neuve-Saint-Eustache (rue); Terrier, Jean-Baptiste; Chaire, Pierrette
    - Contrat de mariage entre Augustin GAUTRUCHE demeurant rue Beauregard, paroisse Notre-Dame des Bonnes Nouvelles, diocèse de Paris, Compagnon menuisier et Marie Anne Day, demeurant rue de Cléry, paroisse de Notre-Dame des Bonnes Nouvelles, diocèse de Paris., 13 mai 1787; MC/ET/XIII/447
      contrat de mariage; Beauregard (rue); Cléry (rue de); Gautruche, Augustin; Day, Marie-Anne; menuisier
    - Contrat de mariage entre Pierre Louis BENOMONT demeurant rue Poissonnière, paroisse Saint-Eustache, diocèse de Paris, Loueur de carrosses et Marie Bernard, demeurant rue Saint-Lazare, paroisse de La Madelaine en la Ville l'Evêque, diocèse de Paris., 29 mai 1787; MC/ET/XIII/447
      contrat de mariage; Poissonnière (rue); Saint-Lazare (rue); Benomont, Pierre-Louis; Bernard, Marie; loueur de véhicules
    - Contrat de mariage entre Jean Nicolas LAMBIN demeurant rue des Billettes, paroisse Saint-Jean en Grève, diocèse de Paris, Bourgeois de Paris et Marie Marguerite Jacquinet, demeurant rue des Billettes, paroisse de Saint-Jean en Grève, diocèse de Paris., 1er juin 1787; MC/ET/XIII/447
      contrat de mariage; Billettes (rue des); Billettes (rue des); Lambin, Jean-Nicolas; Jacquinet, Marie-Marguerite
    - Contrat de mariage entre Charles André HOURDAIN demeurant rue de Bourbon faubourg Saint-Germain, paroisse Saint-Sulpice, diocèse de Paris, Bourgeois de Paris et Anne Regnaud, demeurant Au Louvre, paroisse de Saint-Germain l'Auxerrois, diocèse de Paris., 4 juin 1787; MC/ET/XIII/447
      contrat de mariage; Saint-Germain (faubourg); Louvre (palais du); Hourdain, Charles-André; Regnaud, Anne
    - Contrat de mariage entre Nicolas GUYOT demeurant rue du Faubourg Montmartre, paroisse Saint-Eustache, diocèse de Paris, Compagnon paveur et Françoise Louise Moulaine, demeurant rue du Faubourg Montmartre, paroisse de Saint-Eustache, diocèse de Paris., 13 juin 1787; MC/ET/XIII/447
      contrat de mariage; Faubourg-Montmartre (rue du); Guyot, Nicolas; Moulaine, Françoise-Louise; paveur-dalleur
    - Contrat de mariage entre Jean BOUIN demeurant rue Poissonnière, paroisse Saint-Eustache, diocèse de Paris, Postillon aux Menus Plaisirs et Marie Catherine Mochet, demeurant rue Richer, paroisse de Saint-Eustache, diocèse de Paris., 22 juillet 1787; MC/ET/XIII/447
      contrat de mariage; Poissonnière (rue); Bouin, Jean; Mochet, Marie-Catherine
  - Minutes. 1787, juillet - 1787, août, juillet 1787 - août 1787; MC/ET/XIII/448
    - Contrat de mariage entre Jacques JUILLÉ demeurant rue Saint-Joseph, paroisse Saint-Eustache, diocèse de Paris, Marchand d'habits et Marie Leger, deumeurant hors de Paris, paroisse hors de Paris, diocèse de Paris., 13 août 1787; MC/ET/XIII/448
      contrat de mariage; Saint-Joseph (rue); Juillé, Jacques; Leger, Marie; commerçant
    - Contrat de mariage entre Antoine Charles Horace VERNET demeurant rue de l'Ortie, paroisse Saint-Germain l'Auxerrois, diocèse de Paris, Peintre du Roi, ancien pensionnaire de sa majesté et Catherine Françoise Moreau, demeurant rue du Coq Saint-Honoré, paroisse de Saint-Germain l'Auxerrois, diocèse de Paris., 16 août 1787; MC/ET/XIII/448
      contrat de mariage; Coq-Saint-Honoré (rue du); Vernet, Antoine-Charles-Horace; Moreau, Catherine-Françoise
    - Contrat de mariage entre Jean Louis Antoine BLOUDET demeurant Faubourg Poissonnière, paroisse Saint-Eustache, diocèse de Paris, Directeur de la correspondance du Roi à Paris et Marie Françoise Félicité Varengue, deumeurant hors de Paris, paroisse hors de Paris, diocèse non identifié., 20 août 1787; MC/ET/XIII/448
      contrat de mariage; Bloudet, Jean-Louis-Antoine; Varengue, Marie-Françoise-Félicité
    - Contrat de mariage entre Joseph Marie de SALDE, chevalier,demeurant rue de Tournon, paroisse Saint-sulpice, diocèse de Paris, et Marie Anne Sainton, demeurant rue de Tournon, paroisse de Saint-sulpice, diocèse de Paris., 24 août 1787; MC/ET/XIII/448
      contrat de mariage; Tournon (rue de); Salde, Joseph-Marie de, chevalier; Sainton, Marie-Anne
  - Minutes. 1787, septembre - 1787, octobre, septembre 1787 - octobre 1787; MC/ET/XIII/449
    - Contrat de mariage entre Jacques ROUXEL demeurant rue de l'Egoût Chaussée d'Antin, paroisse La Madelaine en la Ville l'Evêque, diocèse de Paris, Compagnon paveur et Marie Geneviève Mallevre, demeurant rue de l'Egoût Chaussée d'Antin, paroisse de La Madelaine en la Ville l'Evêque, diocèse de Paris., 27 septembre 1787; MC/ET/XIII/449
      contrat de mariage; Egout (rue de l'); Chaussée-d'Antin (rue de la); Rouxel, Jacques; Mallevre, Marie-Geneviève; paveur-dalleur
    - Contrat de mariage entre Jean Pierre La Maisonnette DELAMARQUE demeurant rue de la Calandre en la Cité, paroisse Saint-Germain l'Auxerrois, diocèse de Paris, et Renée Françoise Auary Berty, demeurant rue de la Calandre, paroisse de Saint-Germain l'Auxerrois, diocèse de Paris., 28 septembre 1787; MC/ET/XIII/449
      contrat de mariage; Calandre (rue de la); Cité (île de la); Delamarque, Jean-Pierre-La-Maisonnette; Berty, Renée-Françoise-Auary
    - Contrat de mariage entre Nicolas Louis PIQUET de BRIENNE demeurant rue Comtesse d'Artois, paroisse Saint-Eustache, diocèse de Paris, Maître de clavecin et Donate Esprit Billard, demeurant rue Feydeau, paroisse de Saint-Eustache, diocèse de Paris., 31 octobre 1787; MC/ET/XIII/449
      contrat de mariage; Comtesse-d'Artois (rue de la); Feydeau (rue); Piquet de Brienne, Nicolas-Louis; Billard, Donate-Esprit
  - Minutes. 1787, novembre - 1787, décembre, novembre 1787 - décembre 1787; MC/ET/XIII/450
    - Contrat de mariage entre Adrien Paul DURIEV demeurant Clos de l'Abbaye Saint-Germain des Prés, paroisse Saint-Symphorien, diocèse de Paris, et Caudine Louise Savary, demeurant Enclos de l'Abbaye Saint-Germain des Prés, paroisse de Saint-Symphorien, diocèse de Paris., 10 novembre 1787; MC/ET/XIII/450
      contrat de mariage; Saint-Symphorien (paroisse); Saint-Germain-des-Prés (hameau); Saint-Symphorien (paroisse); Duriev, Adrien-Paul; Savary, Caudine-Louise
    - Contrat de mariage entre Claude François VIANAY demeurant rue Beaurepaire, paroisse Saint-Sauveur, diocèse de Paris, Chargeur de marchandises au roulage et Françoise Louise Tellefort, demeurant rue et Piliers de la Tonnellerie, paroisse non mentionnée, diocèse de Paris., 18 novembre 1787; MC/ET/XIII/450
      contrat de mariage; Beaurepaire (rue); Vianay, Claude-François; Tellefort, Françoise-Louise; commerçant
    - Contrat de mariage entre Michel DORGEMONT demeurant rue des Vieux Augustins, paroisse Saint-Eustache, diocèse de Paris, Porteur de chaises et Jeanne Adélaïde Angé, demeurant rue des Vieux Augustins, paroisse de Saint-Eustache, diocèse de Paris., 19 novembre 1787; MC/ET/XIII/450
      contrat de mariage; Vieux-Augustins (rue des); Dorgemont, Michel; Angé, Jeanne-Adélaïde
    - Contrat de mariage entre Simon HORLIAC demeurant rue Montorgueil, paroisse Saint-Eustache, diocèse de Paris, Ecurie de la mule de Paris à Saint-Quentin et Marie Anne Poncelet, demeurant rue Montorgueil, paroisse de Saint-Eustache, diocèse de Paris, Marchande en linge., 26 novembre 1787; MC/ET/XIII/450
      contrat de mariage; Montorgueil (rue); Horliac, Simon; Poncelet, Marie-Anne; commerçant
    - Contrat de mariage entre Etienne Louis PERRIN demeurant rue au Lard, paroisse Saint-Eustache, diocèse de Paris, Maître tapissier et Geneviève Charlotte Lenormand, demeurant rue au Lard, paroisse de Saint-Eustache, diocèse de Paris., 27 novembre 1787; MC/ET/XIII/450
      contrat de mariage; Lard (rue au); Lard (rue au); Perrin, Etienne-Louis; Lenormand, Geneviève-Charlotte; tapissier
    - Contrat de mariage entre Jean Baptiste Etienne TINGOT demeurant hors de Paris, diocèse de Paris, Maître sellier, bourrelier et Anne Louise Françoise Hamelin, demeurant Faubourg Saint-Denis, paroisse de Saint-Laurent, diocèse de Paris., 11 décembre 1787; MC/ET/XIII/450
      contrat de mariage; Saint-Denis (faubourg); Tingot, Jean-Baptiste-Etienne; Hamelin, Anne-Louise-Françoise; sellier
  - Minutes. 1788, janvier - 1788, février, janvier 1788 - février 1788; MC/ET/XIII/451
  - Minutes. 1788, mars - 1788, avril, mars 1788 - avril 1788; MC/ET/XIII/452
  - Minutes. 1788, mai - 1788, juin, mai 1788 - juin 1788; MC/ET/XIII/453
  - Minutes. 1788, juillet - 1788, septembre, juillet 1788 - septembre 1788; MC/ET/XIII/454
  - Minutes. 1788, octobre - 1788, décembre, octobre 1788 - décembre 1788; MC/ET/XIII/455
  - Minutes. 1789, janvier - 1789, mars, janvier 1789 - mars 1789; MC/ET/XIII/456
  - Minutes. 1789, avril - 1789, juin, avril 1789 - juin 1789; MC/ET/XIII/457
  - Minutes. 1789, juillet - 1789, septembre, juillet 1789 - septembre 1789; MC/ET/XIII/458
  - Minutes. 1789, octobre - 1789, décembre, octobre 1789 - décembre 1789; MC/ET/XIII/459
  - Minutes. 1790, janvier - 1790, mars, janvier 1790 - mars 1790; MC/ET/XIII/460
    - Traité d'office et pratique de notaire entre Louis Nicolas Griveau et François Nicolas Pérignon, notaire., 25 février 1790; MC/ET/XIII/460
      Philippe Bertholet, Études et notaires parisiens en 1803, Paris Association des notaires du Châtelet, 2004 [594 actes] (voir contexte dans le Plan d’orientation général - Notaires de Paris, guides thématiques du Minutier).
      Date de création de la notice: 2006
      traité d'office; Pérignon, François Nicolas; Griveau, Louis Nicolas; notaire
  - Minutes. 1790, avril - 1790, juin, avril 1790 - juin 1790; MC/ET/XIII/461
  - Minutes. 1790, juillet - 1790, septembre, juillet 1790 - septembre 1790; MC/ET/XIII/462
  - Minutes. 1790, octobre - 1790, décembre, octobre 1790 - décembre 1790; MC/ET/XIII/463
  - Minutes. 1791, janvier - 1791, février, janvier 1791 - février 1791; MC/ET/XIII/464
  - Minutes. 1791, mars - 1791, avril, mars 1791 - avril 1791; MC/ET/XIII/465
  - Minutes. 1791, mai - 1791, juin, mai 1791 - juin 1791; MC/ET/XIII/466
  - Minutes. 1791, juillet - 1791, août, juillet 1791 - août 1791; MC/ET/XIII/467
  - Minutes. 1791, septembre - 1791, octobre, septembre 1791 - octobre 1791; MC/ET/XIII/468
  - Minutes. 1791, novembre - 1791, décembre, novembre 1791 - décembre 1791; MC/ET/XIII/469
  - Minutes. 1792, janvier, janvier 1792; MC/ET/XIII/470
  - Minutes. 1792, février - 1792, mars, février 1792 - mars 1792; MC/ET/XIII/471/A
    Ancienne(s) cote(s):
    ET/XIII/471
  - Minutes. 1792, avril - 1792, mai, avril 1792 - mai 1792; MC/ET/XIII/471/B
    ET/XIII/471 bis
  - Minutes. 1792, juin - 1792, août, juin 1792 - août 1792; MC/ET/XIII/472
  - Minutes. 1792, septembre - 1792, octobre, septembre 1792 - octobre 1792; MC/ET/XIII/473
  - Minutes. 1792, novembre - 1792, décembre, novembre 1792 - décembre 1792; MC/ET/XIII/474
  - Minutes. 1793, janvier - 1793, février, janvier 1793 - février 1793; MC/ET/XIII/475
  - Minutes. 1793, mars - 1793, avril, mars 1793 - avril 1793; MC/ET/XIII/476
  - Minutes. 1793, mai - 1793, juillet, mai 1793 - juillet 1793; MC/ET/XIII/477
  - Minutes. 1793, août - 1793, septembre, août 1793 - septembre 1793; MC/ET/XIII/478
  - Minutes. an II, vendémiaire - an II, brumaire, vendémiaire an II (22 septembre 1793) - brumaire an II (20 novembre 1793); MC/ET/XIII/479
  - Minutes. an II, frimaire - an II, nivôse, frimaire an II (21 novembre 1793) - nivôse an II (19 janvier 1794); MC/ET/XIII/480
  - Minutes. an II, pluviose - an II, ventôse, pluviose an II (20 janvier 1794) - ventôse an II (20 mars 1794); MC/ET/XIII/481
  - Minutes. an II, germinal, germinal an II (21 mars 1794) - germinal an II (19 avril 1794); MC/ET/XIII/482
  - Minutes. an II, floréal, floréal an II (20 avril 1794) - floréal an II (19 mai 1794); MC/ET/XIII/483
  - Minutes. an II, prairial, prairial an II (20 mai 1794) - prairial an II (18 juin 1794); MC/ET/XIII/484
  - Minutes. an II, messidor, messidor an II (19 juin 1794) - messidor an II (18 juillet 1794); MC/ET/XIII/485
  - Minutes. an II, thermidor, thermidor an II (19 juillet 1794) - thermidor an II (17 août 1794); MC/ET/XIII/486
  - Minutes. an II, fructidor, fructidor an II (18 août 1794) - fructidor an II (20 septembre 1794); MC/ET/XIII/487
  - Minutes. an III, vendémiaire - an III, brumaire, vendémiaire an III (22 septembre 1794) - brumaire an III (20 novembre 1794); MC/ET/XIII/488
  - Minutes. an III, frimaire - an III, nivôse, frimaire an III (21 novembre 1794) - nivôse an III (19 janvier 1795); MC/ET/XIII/489
  - Minutes. an III, pluviose - an III, ventôse, pluviose an III (20 janvier 1795) - ventôse an III (20 mars 1795); MC/ET/XIII/490
  - Minutes. an III, germinal - an III, prairial, germinal an III (21 mars 1795) - prairial an III (18 juin 1795); MC/ET/XIII/491
  - Minutes. an III, messidor - an III, fructidor, messidor an III (19 juin 1795) - fructidor an III (20 septembre 1795); MC/ET/XIII/492
    - Quittance par Etienne-Innocent Chavet, notaire à Paris, demeurant rue Saint-Martin, et Marie Lalouette, sa femme, à Jacques-Antoine Courbin, demeurant rue de Bondy, de la somme de 16450 l.(an III, 22 thermidor)., 22 thermidor an III (9 août 1795); MC/ET/XIII/492
      Notaires des XVIe-XVIIIe siècles (4153 actes), par Claire Béchu, Catherine Grodecki, Marie-Antoinette Fleury, Madeleine Jurgens, Marie-Françoise Limon-Bonnet, Pierre-Yves Louis, Xenia Pamfilova, Isabelle Pebay, v. 1950, 1986-1994 (fichier papier entièrement dématérialisé; voir contexte dans le Plan d’orientation général - Notaires de Paris, guides thématiques du Minutier).
      Date de révision: 2010
      Date de création de la notice: 2004
      quittance; Bondy (rue de); Saint-Martin (rue); Chavet, Etienne Innocent; Courbin, Jacques Antoine; Lalouette, Marie; notaire
  - Minutes. an IV, vendémiaire - an IV, brumaire, vendémiaire an IV (23 septembre 1795) - brumaire an IV (21 novembre 1795); MC/ET/XIII/493
    - Mainlevée entre l'agence de l'Enregistrement et les héritiers de Judes Massé, 5 octobre 1795; MC/ET/XIII/493
      Actes signalés par les lecteurs et correspondants du Minutier central des notaires de Paris, 2000-2011 (base de données migrée: voir contexte dans le Plan d’orientation général - Notaires de Paris, guides thématiques du Minutier).
      Date de création de la notice: 2005
      mainlevée; Massé (famille); Massé, Judes
  - Minutes. an IV, frimaire - an IV, nivôse, frimaire an IV (22 novembre 1795) - nivôse an IV (20 janvier 1796); MC/ET/XIII/494